臺灣高等法院高雄分院刑事判決　　　 100年度上訴字第1061號
上　訴　人　臺灣屏東地方法院檢察署檢察官
被　　　告　鄭憲忠
上列上訴人因被告毒品危害防制條例案件，不服臺灣屏東地方法
院100 年度訴字第427 號中華民國100年5月16日第一審判決（起
訴案號：臺灣屏東地方法院檢察署100 年度毒偵字第464 號），
提起上訴，本院判決如下：
     主  文
上訴駁回。
     事  實
一、鄭憲忠前於民國98年間，因施用毒品案件，由法院裁定送觀
    察勒戒後，於98年9 月3 日執畢出所，並經臺灣屏東地方法
    院檢察署檢察官以98年度毒偵字第870 號為不起訴處分確定
    。再於99年間，因施用毒品案件，經原審以99年度簡字第57
    1 號判處有期徒刑3 月確定，並於99年7 月27日執行完畢。
    詎其明知海洛因、甲基安非他命業已公告列為毒品危害防制
    條例之第一級、第二級毒品，不得持有、施用，竟基於施用
    第一級毒品之犯意，於99年12月4 日至同年月8 日16時40分
    許間之某時，在屏東縣屏東市○○街31號7 樓之2 居處，以
    將海洛因摻入香菸後點燃吸食煙霧之方式，施用第一級毒品
    海洛因1 次；又基於施用第二級毒品之犯意，於前揭期間之
    另一時點，在上開地點，以將甲基安非他命放入吹管吸食器
    內燒烤後吸食煙霧之方式，施用第二級毒品甲基安非他命1
    次。嗣於99年12月8 日16時40分許，鄭憲忠因另案拘提遭警
    方察覺持有如附表所示之物，後徵其同意採尿送檢，結果呈
    現嗎啡及甲基安非他命陽性反應，始悉上情。
二、案經臺南縣政府警察局移送臺灣嘉義地方法院檢察署檢察官
    呈請臺灣高等法院檢察署檢察長令轉臺灣屏東地方法院檢察
    署檢察官偵查起訴。
     理  由
一、被告對於卷內各項證據不爭執證據能力，復無事證顯示有何
    違法取得或類此瑕疵之情，故卷內所列各項證據，自均有證
    據能力，合先敘明。
二、上揭犯罪事實，業經被告於原審審理中坦承不諱（見原審卷
    第24頁反面），復據前開採尿檢驗結果，亦呈嗎啡及甲基安
    非他命陽性反應，有長榮大學濫用藥物檢驗確認報告、被告
    之尿液送驗代號與姓名對照表等件為憑（見警卷第12-13 頁
    ），另外尚有警方移送書所示查獲情形在卷供參（見嘉義偵
    卷第1 頁），以及如附表所示之物扣案可稽（詳附表說明）
    。是認被告之自白與事實相符，堪予採信，從而本件罪證明
    確，被告犯行洵足認定，應依法論科。
三、查被告前因施用毒品案件，經法院裁定送觀察勒戒執行等情
    ，業如前述，並有前案紀錄表、刑案資料查註紀錄表各1 份
    足憑，其於觀察勒戒執行完畢後，5 年內再犯本件施用毒品
    罪，應依毒品危害防制條例第23條第2 項予以追訴。按海洛
    因、甲基安非他命分別係毒品危害防制條例第2 條第2 項第
    1 款、第2 款所定第一級、第二級毒品。核被告所為，係犯
    毒品危害防制條例第10條第1 項之施用第一級毒品罪、同條
    第2 項之施用第二級毒品罪。被告持有毒品之低度行為均應
    被施用之高度行為所吸收，不另論罪。被告所犯前揭2 罪間
    ，犯意個別、行為互殊，應分論併罰。被告曾受如事實欄所
    載判刑執行等情，有上開前案紀錄資料可考，其於徒刑執行
    完畢後，5 年內故意再犯本件有期徒刑以上之各罪，為累犯
    ，均應依刑法第47條第1 項加重其刑。原審因適用毒品危害
    防制條例第10條第1 項、第2 項、第18條第1 項前段，刑法
    第11條前段、第51條第5 款、第47條第1 項、第38條第1 項
    第2 款規定，審酌被告自98年迄今，業因施用毒品迭受觀察
    勒戒、判刑執行等處遇，素行欠佳，有上開前案紀錄資料可
    憑，但其猶繼續施用毒品、復犯下本案，併有施用兩種毒品
    之情，堪認自陷於毒癮之害甚烈，且仍未從屢次司法程序記
    取教訓，原不宜輕縱，惟念及被告犯後已坦承罪行、態度非
    劣等一切情狀，各量處有期徒刑8 月、5 月，併定應執行有
    期徒刑11月，扣案如附表編號1-3 所示之物，依毒品危害防
    制條例第18條第1 項前段，均宣告沒收銷燬之，編號4 所示
    之物，依刑法第38條第1 項第2 款宣告沒收（詳附表說明）
    。其認事用法，核無不合，量刑亦屬允當。
四、檢察官上訴意旨略稱：
  (一)按判決不適用法則或適用法則不當者，為違背法令，刑事訴
    訟法第378 條定有明文。又數罪併罰案件之執行完畢，係指
    數罪定其應執行之刑，已將該應執行之刑執行完畢而言，若
    其中一罪之有期徒刑先執行期滿，嗣法院依檢察官之聲請，
    以裁定定其數罪之應執行之刑確定後，其在未裁定前已先執
    行之罪，因嗣後合併他罪定應執行刑之結果，檢察官所換發
    之執行指揮書，係執行應執行刑，其前已執行之有期徒刑部
    分，僅應予以扣除，不能認為已執行完畢（最高法院83年度
    台上字第5578號、84年度台非字第254號判決要旨參照）。
  (二)本件第一審判決據以論處被告鄭憲忠為累犯之前案執行資料
    ，係被告於99年間所犯施用毒品罪，經臺灣屏東地方法院以
    99年度簡字第571 號判處有期徒刑3 月確定，並於99年7 月
    27日執行完畢（下稱甲案）。惟查，該案係於99年5 月19日
    確定，因被告前於98年2 月間涉嫌製造第四級毒品案件，尚
    在臺灣屏東地方法院以99年度訴字第1211號審理繫屬中（下
    稱乙案），是乙案係甲案判決確定前所犯，兩案合於數罪併
    罰之規定，將來乙案判決確定時，尚有與甲案合併定應執行
    刑之問題，目前甲案只有形式上之執行完畢，不能認已有有
    期徒刑執行完畢。從而，被告雖在甲案形式上執行完畢後5
    年內為本件犯行，仍不能論以累犯，詎第一審判決疏未審酌
    於此點，誤以累犯論科，自有違法云云。
五、本院查乙案尚未判決有罪確定，有臺灣高等法院被告前案紀
    錄表1 份附卷可稽。即非與甲案有數罪併罰關係。檢察官上
    訴沒有理由，應予駁回。
據上論斷，應依刑事訴訟法第368條，判決如主文。
本案經檢察官劉宗慶到庭執行職務。
中    華    民    國   100    年    8     月    4     日
                  刑事第二庭    審判長法  官  林正雄
                                      法  官  黃壽燕
                                      法  官  邱明弘
以上正本證明與原本無異。
如不服本判決應於收受本判決後10日內向本院提出上訴書狀，其
未敘述上訴理由者，並得於提起上訴後10日內向本院補提理由書
狀（均須按他造當事人之人數附繕本）「切勿逕送上級法院」。
中    華    民    國   100    年    8     月    4     日
                                      書記官  林淑敏
附錄本判決論罪科刑法條：
毒品危害防制條例第10條第1項、第2項
施用第一級毒品者，處 6 月以上 5 年以下有期徒刑。
施用第二級毒品者，處 3 年以下有期徒刑。
附表：
┌──┬───┬───┬───────────────────┐
│編號│扣案物│數量  │備註                                  │
├──┼───┼───┼───────────────────┤
│1   │吹管吸│1支   │因沾黏甲基安非他命、毒品成分無法析離，│
│    │食器  │      │有高雄醫學大學附設中和紀念醫院檢驗報告│
│    │      │      │附卷可稽（本院卷第14頁），自應一體視為│
│    │      │      │查獲被告施用第二級毒品罪之扣案毒品。  │
├──┼───┼───┼───────────────────┤
│2   │藥鏟  │3支   │因沾黏海洛因、毒品成分無法析離，有前開│
│    │      │      │檢驗報告可稽（本院卷第15-17頁），自應 │
│    │      │      │一體視為查獲被告施用第一級毒品罪之扣案│
│    │      │      │毒品。                                │
├──┼───┼───┼───────────────────┤
│3   │殘渣袋│1個   │因沾黏海洛因、毒品成分無法析離，有前開│
│    │      │      │檢驗報告可稽（本院卷第18頁），自應一體│
│    │      │      │視為查獲被告施用第一級毒品罪之扣案毒品│
│    │      │      │。                                    │
├──┼───┼───┼───────────────────┤
│4   │夾鏈袋│1包   │被告坦稱此乃留作日後分裝海洛因以供施用│
│    │      │      │之所有物（警卷第5 頁、本院卷第24頁反面│
│    │      │      │），自係被告所有預備供犯施用第一級毒品│
│    │      │      │罪使用之物。                          │
└──┴───┴───┴───────────────────┘